臺灣高等法院民事裁定
109年度再字第23號
再審  原告    郭金華  
兼訴訟代理人  郭燕惠  
再審  被告    楊曜誠  
              楊淯丞  
上列當事人間確認界址等再審之訴事件，再審原告對於中華民國
105年12月22日本院105年度再更㈠字第3號第二審確定判決，提起
再審之訴，本院裁定如下：
    主  文
再審之訴駁回。
再審訴訟費用由再審原告負擔。
    理  由
按再審之訴，應於30日之不變期間內提起。前項期間，自判決
  確定時起算，判決於送達前確定者，自送達時起算；其再審之
  理由發生或知悉在後者，均自知悉時起算。但自判決確定後已
  逾5年者，不得提起，民事訴訟法第500條第1項、第2項定有明
  文。次按對於第二審判決於上訴期間內提起上訴，第三審法院
  非以其上訴逾期，而以另有其他不合法情形，裁定駁回其上訴
  者，對原判決提起再審之訴時，其再審不變期間應自裁定確定
  翌日起算（最高法院78年台抗字第149號判例意旨參照）。
查本件再審原告前對於前程序第二審於民國（下同）105年12月
  22日所為105年度再更㈠字第3號判決（下稱原確定判決）聲明
  不服，提起上訴，經前程序第二審以裁定限期命再審原告補正
  第三審裁判費，及委任律師或具律師資格之關係人為訴訟代理
  人之委任書，再審原告逾期未補正，前程序第二審於107年1月
  31日以105年度再更㈠字第3號裁定駁回其上訴，再審原告對於
  該裁定提起抗告，經最高法院於108年9月19日以108年度台抗
  字第696號裁定駁回抗告而告確定，該裁定於108年10月23日送
  達再審原告，有前揭卷宗可稽。
再審原告於108年12月16日對原確定判決提起本件再審之訴（再
  審原告於該日向最高法院遞狀，經最高法院於109年4月16日以
  109年度台聲字第710號裁定移送本院管轄），主張前程序第二
  審未行言詞辯論程序，違反民事訴訟法第221條第2項、第469
  條第5款規定，是原確定判決有同法第496條第1項第1款再審事
  由等語。經核再審原告於108年10月23日收受最高法院108年度
  台抗字第696號裁定書之送達時，即可知悉該再審事由，揆之
  前揭說明，其提起再審之訴之30日不變期間自108年10月
　24日起算，加計在途期間2日，應於108年11月24日屆滿，再審
  原告於108年12月16日始提出本件再審之訴，顯已逾該不變期
  間，難認為合法，應予駁回。
據上論結，本件再審之訴為不合法，爰裁定如主文。　
中　　華　　民　　國　　109 　年　　5 　　月　　18　　日
                民事第二十一庭
                      審判長法　官  翁昭蓉
                            法　官  鍾素鳳
                            法　官  劉又菁
正本係照原本作成。
如不服本裁定，應於收受送達後10日內向本院提出抗告狀，並應
繳納抗告費新臺幣１千元。
中　　華　　民　　國　　109 　年　　5 　　月　　19　　日

　　　　　　　　　　　　　 書記官  張淑芬